# 求助陈版，高管持股但属于利润分享计划

提问人：willaqu 时间：2021-07-21 08:05:15
陈版您好，以下案例可否烦请帮忙看下，背景如下：
某公司股东A持股51%，股东B持股49%，小股东B转让公司10%股权给高管成立的持股平台合伙企业，转让价格为账面实收资本金额，工商变更登记前未分配利润会全部分配给原有股东。如高管离职，小股东回购股权，五年内的回购价格为当年的转让价格，五年以后回购价格按公司账面净资产计算。由于高管五年后仅能享有账面净资产，无法享有股权公允价值，不属于股份支付范畴，适用利润分享计划。以上理解您是否觉得ok。
如果按照利润分享计划进行财务处理，在年末计提高管费用时，假设高管均为 5 年以上离职。以下两种方案您看哪种会计处理比较合适：
1 、鉴于高管最终都能拿到公司净资产，每年末是否应以当年净利润×10%计算payroll费用，而不考虑当年实际利润分配的金额，如下：
假设 2021 年当年净利润 100 ，入账：
借：管理费用 10
贷：应付职工薪酬 10
次年实际股利分配时，按照比例分配将上年净利润 100 （而非 90 ）给股东A和B，对于持股平台部分不入账
借：股利分配 90=100×（51%+39%）
贷：应付股利 90
如果次年实际股东决议利润分配只分配了 50 ，是否无需按照实际分配金额将 10 调整至5.
2 、持股平台实质类似于代持小股东10%股份。实际相当于小股东代为支付对高管的薪酬，构成小股东对公司的捐赠，计入资本公积。
假设 2021 年当年净利润 100 ，入账：
借：管理费用 10
贷：资本公积 10
次年实际股利分配时，按照比例分配将上年净利润 100 （而非 90 ）给股东，对于持股平台部分不入账
借：股利分配 100=100×（51%+39%+10%）
贷：应付股利 100
请问陈版您觉得以上两种处理方式哪种更为合理。还是需要考虑未来股权回购时账面净资产需折现至当前资产负债表日作为长期应付职工薪酬呢。
感谢感谢

回答人：chenyiwei
方案 1 更合理。由于高管离职时即需要兑现，而离职时间不确定，故相关应付职工薪酬属于流动负债且无需折现。